【裁判字號】    98,抗,326
【裁判日期】    981126
【裁判案由】    聲明異議
【裁判全文】
臺灣高等法院高雄分院民事裁定           98年度抗字第326號
抗  告  人  揚昇育樂事業股份有限公司
法定代理人  甲○○○
上列抗告人因與相對人國開營造股份有限公司間強制執行聲明異
議事件，對於中華民國98年10月15日臺灣高雄地方法院98年度執
事聲字第11號所為裁定提起抗告，本院裁定如下：
    主  文
抗告駁回。
抗告程序費用由抗告人負擔。
    理  由
一、本件抗告意旨略以：假扣押查封之標的，在未依執行名義為
    強制執行執行完畢前，仍屬債務人之財產，任何假扣押債務
    人之他債權人均得以執行名義聲請調卷執行，假扣押債權人
    就假扣押執行之標的並無優先受償權。緣台北富邦商業銀行
    股份有限公司（以下簡稱富邦銀行）依其改名前之台北銀行
    股份有限公司對債務人國開營造股份有限公司（以下簡稱國
    開公司）聲請以高雄地方法院91年全字第8634號假扣押裁定
    ，據以聲請高雄地方法院以92年執全字第390 號假扣押強制
    執行，經該院囑託台北地方法院為之，由台北地方法院併入
    91年執字第14335 號強制執行，與本件抗告人同為台北地方
    法院91年執字第14335 號執行債務人國開公司之執行債權人
    。嗣台北地方法院91年執字第14335 號執行事件執行分配，
    假扣押債權人富邦銀行分別於98年2 月24日、5 月5 日分配
    受償新臺幣（下同）9,509,527 元、3,776,648 元，並由受
    託執行假扣押之台北地方法院將該分配款匯撥至囑託之高雄
    地方法院處理。而抗告人在該執行事件分配後，仍有分配不
    足之債權額34,913,588元，爰據以聲請本件強制執行，聲請
    就富邦銀行上開高雄地方法院92年執全字第390 號之假扣押
    執行所受之分配款為強制執行，以資取償。因富邦銀行迄未
    就上開高雄地方法院91年全字第8634號假扣押之本案取得勝
    訴之確定判決而執行受償，揆諸上開說明，該富邦銀行之上
    開假扣押執行所受之分配款，仍屬執行債務人國開公司之財
    產，抗告人聲請執行，並無不合，原裁定駁回抗告人之聲請
    ，自有未合，為此依法提起抗告，求予廢棄原裁定。
二、按，依分配程序應分配於假扣押債權人之金額，應提存之，
    強制執行法第133 條定有明文。其立法意旨係為保障假扣押
    債權人於本案獲勝訴判決確定後，得就提存款而受清償，故
    其提存係專為假扣押債權而提存，非為債務人提存，俾使假
    扣押債權人於本案獲勝訴判決時，即因所附停止條件成就而
    發生得由該假扣押債權人單獨領取受償債權之權利，他債權
    人就此不得再聲請強制執行，否則上開法條即失其意義，最
    高法院83年台抗字第186 號裁判意旨可資參照。民國72年司
    法院第三期司法業務研究會法律問題研究結論亦同此見解。
    經查，上開系爭假扣押分配款既係富邦銀行對國開公司聲請
    高雄地方法院92年執全字第390 號假扣押強制執行，經囑託
    執行，由受託執行之台北地方法院以91年執字第1435號強制
    執行事件，依分配程序所分配予假扣押債權人富邦銀行之金
    額。揆諸上開說明，為國開公司之其他債權人之本件抗告人
    就不得再對系爭分配款聲請強制執行，原法院因以駁回抗告
    人之聲請，自無不合，抗告人抗告意旨猶執前詞，求予廢棄
    原裁定，為無理由，應予駁回。至抗告人就債務人國開公司
    其他財產聲請強制執行或參與分配，係另一問題，應由原法
    院另行處理之，併此明。
據上論結，本件抗告為無理由，依強制執行法第30條之1 ，民事
訴訟法第495 條之1 第1 項、第449 條第1 項、第95條、第78條
，裁定如主文。
中    華    民    國    98    年    11    月    26    日
                              民事第五庭
                                  審判長法官  蔡明宛
                                  法      官  田平安
                                  法      官  魏式璧
以上正本證明與原本無異。
如不服本裁定應於送達後10日內向本院提出再抗告狀( 並按他造
當事人之人數附繕本) ，並繳納再抗告費新臺幣1,000 元。
再為抗告僅得以適用法規顯有錯誤為理由，並應委任律師為代理
人。
中    華    民    國    98    年    11    月    26    日
                                  書  記  官  鄔維玲
附註：
抗告人之配偶、三親等內之血親、二親等內之姻親，或抗告人為
法人、中央或地方機關時，其所屬專任人員具有律師資格並經法
院認適當者，亦得為第三審訴訟代理人。
抗告人或其法定代理人具有律師資格者及前項情形，應於提起抗
告或委任時釋明之。


司法院資訊處製作；財團法人民間司法改革基金會備份。
